【裁判字號】    90,易,146
【裁判日期】    900329
【裁判案由】    竊盜
【裁判全文】
臺灣雲林地方法院刑事判決                            九十年度易字第一四六號
    公  訴  人  臺灣雲林地方法院檢察署檢察官
    被      告  乙○○
右列被告因竊盜案件，經檢察官提起公訴（八十九年度偵字第五三七二號），本院判
決如左：
    主  文
乙○○竊盜，處有期徒刑伍月。如易科罰金，以參佰元折算壹日。
    事  實
一、乙○○有竊盜前科，又因懷孕而失去工作，且即將生產，需錢花用，竟意圖為自
    己不法之所有，於民國八十九年十一月二十九日十一時三十分許，在雲林縣莿桐
    鄉六合村新興六六號甲○○住處，趁甲○○外出不及注意，竊取甲○○所有ＶＣ
    Ｄ、ＬＣＤ放影機各一台及現金新台幣一千元等財物，得手後，將前開各物搬運
    至其所有車號ＭＪＩ－四一三號輕型機車上，正欲離去時，適甲○○返家發覺而
    逃逸，嗣經甲○○報警查獲。
二、案經雲林縣警察局斗六分局報請臺灣雲林地方法院檢察署檢察官偵查起訴。
    理  由
一、右開事實，業據被告乙○○坦白承認，核與被害人甲○○於警偵訊中之指述情節
    相符，並有失竊報案資料、贓物領據一紙及照片四幀附卷可稽，被告犯行明確，
    應予依法論科。
二、核被告所為，係犯刑法第三百二十條第一項之普通竊盜罪。又被告雖分別於八十
    九年五月一日及同年十一月二十七日，歷經本院判處竊盜罪刑確定，然均因懷有
    身孕而未入監執行，且其為本件竊盜犯行時，確已身懷六甲，並於八十九年十二
    月六日產下一名男嬰等情，亦據被害人甲○○於警訊時陳述在卷，且有本院被告
    院內索引紀錄表、台灣高等法院被告全國前案紀錄表及被告提出之戶籍謄本、出
    生証明等在卷可稽，可見其辯稱係由於懷孕而失去工作，且即將生產，需錢花用
    ，致罹刑章等情，堪信屬實，尚難即認被告確有竊盜之習慣，故不依檢察官之請
    求依竊盜犯、贓物犯保安處分條例規定，於刑之執行前，令入勞動場所強制工作
    。爰審酌被告前開素行、犯罪之目的、動機，與所竊財物之價值，及被告犯後自
    白，態度良好等一切情況，量處被告如主文所示之刑。又本件行為後，刑法第四
    十一條規定得易科罰金之罪，已自犯最重本刑為三年以下有期徒刑以下之刑之罪
    ，於九十年一月十日修正公布為同條第一項規定，犯最重本刑為五年以下有期徒
    刑以下之刑之罪，行為後法律有變更，應適用裁判時之法律，故依修正後刑法第
    四十一條第一項前段規定，併諭知易科罰金折算之標準。
三、據上論斷，應依刑事訴訟法第二百九十九條第一項前段、刑法第二條第一項前段
    、第三百二十條第一項、第四十一條第一項前段，罰金罰鍰提高標準條例第一條
    前段、第二條，判決如主文。
本案經檢察官丙○○到庭執行職務。
中      華      民      國      九十      年      三    月    二十九    日
         臺灣雲林地方法院刑事第二庭
                                             法  官  黃一馨
右正本證明與原本無異。
如不服本判決，應於送達後十日內，向本院提出上訴狀。（須附繕本）
                                             書記官  陳姵君
中      華      民      國      九十      年      三    月    二十九    日
附錄：
刑法第三百二十條第一項：
意圖為自己或第三人不法之所有，而竊取他人之動產者，為竊盜罪，處五年以下有期
徒刑、拘役或五百元以下罰金。


司法院資訊處製作；財團法人民間司法改革基金會備份。
